臺灣高等法院刑事判決　　　　　　　　93年度上訴字第3350號
上　訴　人
即　被　告　甲○○
上列上訴人因毒品危害防制條例案件，不服臺灣板橋地方法院
93年度訴字第810號，中華民國93年10月22日第一審判決（起訴
案號：臺灣板橋地方法院檢察署93年度核退毒偵字第358號），
提起上訴，本院判決如下：
    主      文
上訴駁回。
    事實及理由
一、本案經本院審理結果，認第一審以被告甲○○施用第一級毒
    品，累犯，處有期徒刑7月。扣案之注射針筒1支沒收之判決
    ，其認事用法，均無不合，應予維持，並引用第一審判決書
    記載之事實、理由及證據（如附件）。
二、被告上訴未具理由，空言指摘原判決不當，為無理由，應予
    駁回。
三、被告經合法傳喚，無正當理由不到庭，爰不待其陳述，逕行
    判決。
據上論結，應依刑事訴訟法第373 條、第372 條、第368 條，判
決如主文。
本案經檢察官張啟彬到庭執行職務。
中    華    民    國    94    年    1     月    26    日
                  刑事第六庭審判長法  官  許  國  宏
                                  法  官  林  勤  純
                                  法  官  洪  光  燦
上正本證明與原本無異
如不服本判決，應於收受送達後10日內向本院提出上訴書狀，其
未敘述上訴之理由者並得於提起上訴後10日內向本院補提理由書
（均須按他造當事人之人數附繕本）。
                                  書記官  陳  玉  嬋
中    華    民    國    94    年    1     月    27    日
附件：
臺灣板橋地方法院刑事判決
      　　　　　　　　       　 九十三年度訴字第八一０號
   公　訴　人　臺灣板橋地方法院檢察署檢察官
 　被告甲○○　男　三十四歲（民國○○○年○月○日生）
　　　　 　　　住臺中縣太平市○○路一０七之八號十二樓
               居臺北縣板橋市○○路十七巷一之三號四樓
 　　　　　　　身分證統一編號：Ｚ000000000號
右列被告因違反毒品危害防制條例案件，經檢察官提起公訴（九
十三年度核退毒偵字第三五八號），本院改依簡式審理程序，判
決如左：
    主  文
甲○○施用第一級毒品，累犯，處有期徒刑柒月。
扣案之注射針筒壹支沒收。
    事  實
一、甲○○前曾於民國（下同）八十三年間因違反肅清煙毒條例
    案件，經本院於八十三年六月十五日以八十三年度訴字第一
    三六一號判決，判處有期徒刑三年二月確定；又於八十四年
    間因違反妨害兵役條例，經本院於八十四年五月二十三日以
    八十四年度訴字第一０五四號判決，判處有期徒刑八月確定
    ；再於八十四年間因違反麻醉藥品管理條例案件，經本院於
    八十四年七月五日以八十四年度易字第二五一四號判決，判
    處有期徒刑七月確定。前揭三罪合併執行至八十五年十月十
    六日縮短刑期假釋，嗣於八十八年六月七日縮刑期滿執行完
    畢（指揮書執畢日期八十八年六月二十一日）。又曾因施用
    毒品案件，經台灣板橋地方法院檢察署檢察官聲請本院以八
    十九年度毒聲字第五九八四號裁定送觀察、勒戒後，認有繼
    續施用毒品傾向，再經本院以九十年度毒聲字第三八三二號
    裁定令入戒治處所施以強制戒治，嗣於九十二年五月三日強
    制戒治期滿，並由台灣板橋地方法院檢察署於九十二年五月
    三十日以九十二年度戒毒偵字第一六一號不起訴處分確定。
    其猶不知悛悔，竟仍基於施用第一級毒品之犯意，於九十三
    年二月二十四日下午某時許，在台北縣板橋市○○路十七巷
    一之三號四樓，以將毒品海洛因稀釋後放入針筒內注射之方
    式，施打毒品海洛因一次。嗣為警於九十三年二月二十四日
    晚上九時許，在上址查獲，並扣得其所有供施用毒品所用之
    注射針筒一支。
二、案經台北縣政府警察局板橋分局報請台灣板橋地方法院檢察
    署檢察官偵查起訴。本院於準備程序進行中，被告就被訴事
    實為有罪之陳述，經告知被告簡式審判程序之旨，並聽取
    當事人之意見後，裁定進行簡式審判程序。
    理  由
一、右開犯罪事實，業經被告甲○○於本院審理時坦認不諱，且
    被告經警查獲後所採集之尿液檢體，經送台灣檢驗科技股份
    有限公司以酵素免疫分析法、氣相層析質普儀法檢驗後，發
    現確呈海洛因代謝物鴉片類之陽性反應，有該公司濫用藥物
    尿液檢驗報告一紙附卷可稽（見台灣板橋地方法院檢察署九
    十三年度核退毒偵字第三五八號偵查卷宗第四頁），是被告
    前揭自白，核與事實相符，應堪信實。又其曾因施用毒品案
    件，經台灣板橋地方法院檢察署檢察官聲請本院以八十九年
    度毒聲字第五九八四號裁定送觀察、勒戒後，認有繼續施用
    毒品傾向，再經本院以九十年度毒聲字第三八三二號裁定令
    入戒治處所施以強制戒治，嗣於九十二年五月三日強制戒治
    期滿，並由台灣板橋地方法院檢察署於九十二年五月三十日
    以九十二年度戒毒偵字第一六一號不起訴處分確定等情，有
    前揭不起訴處分書及台灣高等法院被告全國前案紀錄表各一
    份在卷可憑（附於同上偵查卷宗第五頁及本院卷內），其於
    強制戒治期滿後五年內再犯毒品危害防制條例第十條之罪，
    被告罪證明確，應予依法論科。
二、查海洛因依其成癮性、濫用性及對社會危害性之程度，已為
    毒品危害防制條例第二條第二項第一款列為第一級毒品。核
    被告甲○○施用第一級毒品海洛因之犯行，所為係犯毒品危
    害防制條例第十條第一項施用第一級毒品罪。其施用前非法
    持有毒品之低度行為，為其施用毒品之高度行為所吸收，不
    另論罪。又查被告前有如事實欄所示之論罪科刑執行情形，
    有前揭台灣高等法院被告全國前案紀錄表在卷可按，其於有
    期徒刑之執行完畢後，五年內再犯本件有期徒刑以上之罪，
    為累犯，應依刑法第四十七條之規定加重其刑。爰審酌被告
    前已因施用毒品，獲得不起訴處分之寬典，仍不能戒除毒癮
    ，再次漠視法令禁制而犯本罪，惟其施用毒品所生危害，實
    以自戕身心健康為主，並無加害他人，再參以其犯後已坦認
    犯行等一切情狀，量處如主文所示之刑，以示懲儆。
三、至扣案之注射針筒一支，為被告所有供其施用毒品所用之物
    ，業據其供明無訛，爰依刑法第三十八條第一項第二款之規
    定宣告沒收
據上論斷，應依刑事訴訟法第二百七十三條之一第一項、第二百
九十九條第一項前段，毒品危害防制條例第十條第一項，刑法第
十一條前段、第四十七條、第三十八條第一項第二款，判決如主
文。
本案經檢察官孫治平到庭執行職務。
中　　華　　民　　國　九十三　年　　十　　月　二十二　日
                            臺灣板橋地方法院刑事第十五庭
                                      法  官  陳  靜  茹
右正本證明與原本無異。
如不服本判決，應於判決送達後十日內向本院提出上訴狀（應附
繕本），上訴於臺灣高等法院。
                                      書記官  廖  美  紅
中　　華　　民　　國　九十三　年　　十　　月　二十二　日
附錄本案論罪科刑法條全文
毒品危害防制條例第十條
施用第一級毒品者，處六月以上五年以下有期徒刑。
施用第二級毒品者，處三年以下有期徒刑。
